

# Julien Froidefond

> Expert Front-end

#### MA VISION

Passionné par mon métier, je sais mettre en cohérence talent, outil technologique, savoir faire et personnalité.

Agé de 34 ans, mes passions et mes compétences me conduisent à être moteur, ancré dans les technologies émergentes et l'innovation.

2, rue Winston Churchill 33140 Villenave d'ornon

julienfroidefond@gmail.com
07.70.35.88.07
http://www.linkedin.com/in/julienfroidefond

#### **EXPERIENCE**

Septembre 2015 – Aujourd'hui Atixnet (Bordeaux - Fr)



#### Développeur Full Stack - Expert Front end

- > Architecture Front-end : Décisionnel technique au besoin
- > **Développement Back-end php** : Montée en compétences puis prise en charge de développements stratégiques en Symfony 2.8
- > **Expertise JS / Front end :** Décisionnel technique et développement des projets stratégiques
- Développement NodeJs : Développement de backend RestFul, d'administration et d'un moteur générique de thème
- > Développement mobile Cordova (Ionic)

Octobre 2014 – Septembre 2015 Visiativ Software (Bordeaux - Fr)



#### **Expert technique**

- > **Architecture Front-end** : Conseil et décisionnel pour l'équipe d'intégration Isotools auprès des clients et intégrateurs.
- > **Développement R&D** : Rationalisation de la verticalisation précédemment effectuée pour remontée dans le produit Isotools
- > Expert UX R&D : Développement et conseil sur l'UX du produit Isotools
- > **UX Designer** : Conseil et développement innovants pour l'équipe Visiativ Software (inter produits de l'entreprise)

Juin 2013 - Octobre 2014

Visiativ Maroc – Isotools (Casablanca - Ma)



## Lead Web Developer - Front end architect

- Verticalisation du produit Isotools : Développement de couches basses (framework) à partir du logiciel Isotools Builder.
- > **Lead de l'équipe Off-Shore Isotools** : Planification des taches, conseil technique, formation, management.
- > **Front end Architect** : Conseil et décisionnel pour l'équipe d'intégration Isotools auprès des clients et intégrateurs.
- > **Expert projet stratégique** : Développements de pointe sur technologie interne (ITL) et technologies front end.

Juillet 2010 – Juillet 2013

Isotools (Aix-en-Provence - Fr)



## Développeur Front end - expert

- > Développement d'outils technologique à destination des intégrateurs
- > Développement de projet stratégique et classique

Décembre 2007 - Juillet 2010

CNED (Toulouse - Fr)

## Développeur multimédia

Développement de moteurs de jeux ludo-éducatifs en Flash AS2 et Jquery



# Julien Froidefond

## > Expert Front-end

## **COMPÉTENCES / TECHNOLOGIES**

#### Développement Front End

- > Architecture Front End
- > Javascript / Jquery / Ajax
- > Librairies MVVM (Angular, Knockout, React\*)
- > Ionic
- > HTML5 / XHTML / CSS 3 / CSS 2 / templating HTML (liquid, jade, twig)
- > Less / Sass
- > Bootstrap 2 et 3 / Semantic UI
- > Stack ressources (grunt, gulp, bower)

## Développement Back End

- > Nodejs (meteor, HapiJs, sails, mean, etc.)
- > PHP / Symfony
- > C# / .net 3.5 / Web services WCF
- > Microsoft SQL Server, Mysql, MongoDB\*

#### Autre

- > Talend Open Studio\*
- > Url Rewriting Apache
- > Solr / Elasticsearch
- > Git, TFS
- > Genericité / développements librairies
- > Relation client, conseil, formation

\* Notions

#### **FORMATION**

2006 - 2007

Université Paul Sabatier (Toulouse III)

Licence CISPM (Conception et intégration des services multimédias)

2004 - 2006

Université de Toulouse-le-Mirail (Toulouse II)

**DUT Réseaux & Télécoms** 

# **PROJETS PERSONNELS**

#### **Backyard Project:**

https://github.com/julienfroidefond/backyardProject

2, rue Winston Churchill 33140 Villenave d'ornon

julienfroidefond@gmail.com
07.70.35.88.07
http://www.linkedin.com/in/julienfroidefond